【裁判字號】    90,上易,3193
【裁判日期】    901019
【裁判案由】    傷害
【裁判全文】
臺灣高等法院刑事判決                            九十年度上易字第三一九三號
    上  訴  人  臺灣桃園地方法院檢察署檢察官
    被      告  甲○○
右上訴人因被告傷害案件，不服臺灣桃園地方法院九十年度易字第一二號，中華民國
九十年七月六日第一審判決（起訴案號：臺灣桃園地方法院檢察署八十九年度偵字第
一八一○六號）提起上訴，本院判決如左：
    主  文
上訴駁回。
    事  實
一、甲○○於民國八十九年十月二十二日凌晨三時三十分許，在桃園縣桃園市○○路
    與中寧街口，因細故與乙○○、丙○○發生爭執，竟基於普通傷害之犯意，徒手
    毆打乙○○臉部及丙○○頭部、臉部，致乙○○受有左眼鈍傷合併左眼皮撕裂傷
    等傷害，丙○○受有頭部外傷合併左臉瘀傷等傷害。
二、案經被害人乙○○、丙○○訴由桃園縣警察局桃園分局報告臺灣桃園地方法院檢
    察署檢察官偵查起訴。
    理  由
一、右揭事實，業據被告甲○○於原審及本院坦承不諱（見原審卷第七四頁、本院卷
    第二十、三十頁），核與告訴人乙○○、丙○○指訴之情節相符，並有告訴人乙○○、丙○○受有如事實欄所載傷勢之長庚醫院診斷證明書各一紙（見偵查卷第
    七、十頁）及告訴人乙○○受傷之照片二幀（見原審卷第十七頁）附卷可稽，足
    認被告之自白與事實相符。雖被告前於警訊、偵查及原審初訊時否認犯行，無非
    卸責之詞，不足採信。本件事證明確，被告犯行堪以認定。
二、核被告所為，係犯刑法第二百七十七條第一項之普通傷害罪。其以一行為毆打告
    訴人乙○○、丙○○二人，係一行為觸犯數罪名，屬同種想像競合，應從一情節
    較重之普通傷害罪論處。又被告行為後，刑法第四十一條業經於九十年一月四日
    修正，同月十日經總統公布施行。修正後改列為該條第一項，並增列但書，其規
    定為：「犯最重本刑為五年以下有期徒刑以下之刑之罪，而受六個月以下有期徒
    刑或拘役之宣告，因身體、教育、職業、家庭之關係或其他正當事由，執行顯有
    困難者，得以一元以上三元以下折算一日，易科罰金。但確因不執行所宣告之刑
    ，難收矯正之效，或難以維持法秩序者，不在此限。」與修正前第四十一條規定
    「犯最重本刑為三年以下有期徒刑以下之刑之罪，而受六個月以下有期徒刑或拘
    役之宣告，因身體、教育、職業、家庭之關係，執行顯有困難者，得以一元以上
    三元以下折算一日，易科罰金。」相互比較，以修正前之舊法並無但書規定，有
    利於被告。依刑法第二條第一項但書規定，自應適用有利於被告之修正前規定。
三、原審認被告所犯罪證明確，適用刑法第二百七十七條第一項、第五十五條（原判
    決於據上論結欄漏引，惟已於理由內說明成立想像競合犯）、罰金罰鍰提高標準
    條例第一條前段之規定，並審酌被告（原判決誤載為被告范姜群元、陳彩楓）犯
    罪之動機、目的、手段、所生危害及犯後坦承犯行等一切情狀，量處有期徒刑三
    月，並比較新舊刑法第四十一條之規定，且引用罰金罰鍰提高標準條例第二條之
    規定，諭知易科罰金之折算標準（原判決誤以修正前後均得易科罰金，修正後刑
    法第四十一條第一項前段之規定較為有利，而適用刑法第二條第一項前段、修正
    後刑法第四十一條第一項前段之規定准以易科）。核其認事用法均無不合，量刑
    亦屬妥適。公訴人循告訴人之請求提起上訴，指被告造成告訴人身心受創，且不
    願賠償，而認原判決量刑過輕云云，惟被告犯罪情狀及所生危害、犯後態度等均
    經原審量刑所考量，所處刑度並無不妥，是所提上訴，為無理由，應予駁回。
據上論斷，應依刑事訴訟法第三百六十八條，判決如主文。
本案經檢察官郭弘佑到庭執行職務。
中      華      民      國    九十      年      十      月     十九     日
                              臺灣高等法院刑事第十一庭
                                  審判長法  官  楊  照  男
                                        法  官  陳  炳  彰
                                        法  官  王  詠  寰
右正本證明與原本無異。
不得上訴。
                                        書記官  駱  麗  君
中      華      民      國    九十      年      十      月     十九     日
附錄：本案論罪科刑法條全文
刑法第二百七十七條
傷害人之身體或健康者，處三年以下有期徒刑、拘役或一千元以下罰金。
犯前項之罪，因而致人於死者，處無期徒刑或七年以上有期徒刑，致重傷者，處三年
以上、十年以下有期徒刑。


司法院資訊處製作；財團法人民間司法改革基金會備份。
